

HENK LANGEVELD

JUNIOR FRONTEND DEVELOPER 06-50608093 • LINKEDIN.COM/IN/HENK-LANGEVELD-

OVER MIJ

In mijn werk heb ik gemerkt dat ik een goed begrip heb van techniek die ik baseer op theoretische kennis en praktische ervaring. Daarnaast kan ik heel goed meegaan in abstracte ideeën en artistieke concepten. Mijn ervaring is dat die combinatie van technische kennis en artistiek inzicht zeldzaam is. Als frontend developer stelt dit mij in staat technisch gedegen websites te maken die het ontwerp in veel gevallen zal versterken.

VAARDIGHEDEN

- Ideeën vormgeven
- Ontwerpen interpreteren en omzetten naar computercode
- Praktisch en snel problemen oplossen
- Omgaan met deadlines

Semantic HTML CSS Flexbox & CSS Grid

HOOGTEPUNTEN IN MIJN WERK

ROBECO SUMMERNIGHTS IN HET CONCERTGEBOUW AMSTERDAM

Binnen de vele technische randvoorwaarden van het Concertgebouw en de gegeven opdracht hebben we als Cuel sinds 2013 elk jaar een ander en bijzonder lichtontwerp kunnen realiseren, met als persoonlijk hoogtepunt het ontwerp in 2017 met LED-ringen.

OPBOUW EN REALISATIE LICHT SOLDAAT VAN ORANJE

In 2010 was ik verantwoordelijk voor de afdeling licht tijdens de opbouw, première en eerste 1,5 jaar van de musical 'Soldaat van Oranje' die nog steeds draait in de TheaterHangaar in Valkenburg (bij Katwijk). Het uitdenken van de infrastructuur, programmeren van de lichtcomputer, zorgen voor protocollen bij eventuele storingen of slecht weer waren onderdeel van mijn verantwoordelijkheid.

CUE 1

Van 2012 t/m 2019 was ik maat binnen de maatschap Cuel. Bij gezamenlijke projecten was ik vaak verantwoordelijk voor een groot deel van de technische invulling, terwijl ik ook vaak de prikkel kon geven om van een aardig ontwerp een heel goed ontwerp te maken. Daarbij was ik vaak aanjager van nieuwe initiatieven, zoals het ontwikkelen van een nieuwe website.

WERKERVARING

MAAT IN DE MAATSCHAP CUE1 • 2012 - 2019

Cuel is een maatschap van 4 enthousiaste lichtontwerpers / belichters. Onze oorsprong komt uit het theater, maar hebben ook ons werkterrein gevonden bij evenementen, festivals, concertzalen en musea. Als belichter en ontwerpen heb ik talloze keren gewerkt voor het Koninklijk Concertgebouw in Amsterdam,







06-50608093



LINKEDIN.COM/IN/ HENK-LANGEVELD



PORTFOLIO



HENK LANGEVELD

JUNIOR FRONTEND DEVELOPER 06-50608093 • LINKEDIN.COM/IN/HENK-LANGEVELD-

Responsive CSS Javascript (basics) Agile, Scrum & Kanban

Nederlands, Engels

TOOLS

VS Code • Git • Trello • Slack • Chrome & Firefox Devtools

PERSONAL INTEREST

Theater en kunst zijn een groot deel van mijn leven. Ik voel me prettig bij creatieve, ruim denkende mensen. Mijn meeste vrije tijd spendeer ik met mijn 4 kinderen Ondertussen hou ik ook van lezen, fietsen en wandelen.

Robeco Summernights festival, Holland Festival, Van der Laan en Woe theatertour, Lenette van Dongen theatertour en vele anderen.

EERSTE BELICHTER • SOLDAAT VAN ORANJE • 2010 - 2012

Verantwoordelijk voor de opbouw van het showlicht, programmeren van de lichtcomputer en onderhoud aan de licht en video-set voor de eerste 1,5 jaar van deze show.

FREELANCE BELICHTER EN LICHTONTWERPER • DIVERSE • 1995 - 2019

Ik heb jaren getourd voor diverse theatergroepen. Altijd als verantwoordelijke voor het licht-team. Ik programmeerde de lichtcomputer en zorgde tijdens de tour dat het lichtontwerp in ieder theater optimaal tot zijn recht kwam. Ik heb gewerkt voor diverse musicals, cabaretiers en toneelstukken

OPLEIDING

NOAH ROAD

Basis cursus frontend development

COACHING TRAJECT LIGHTDESIGN BIJ ILO

HTS TECHNISCHE COMPUTERKUNDE

MTS ELECTROTECHNIEK

UPTON HIGHSCHOOL (GB)







DATUM BEHAALD



06-50608093



LINKEDIN.COM/IN/ HENK-LANGEVELD